# 请教陈版主，与资产相关的政府补助采用净额法核算能直接冲减资产账面价值至零吗？

提问人：浅夏 happy 时间：2019-05-08 22:41:24
陈版主，您好，企业收到一笔政府补助用于能力建设购买设备和无形资产，确认为递延收益，这种情况下，企业可以选择净额法核算，在购买设备时直接将资产账面价值冲减为零吗？还是只能选择总额法分期分摊递延收益？
十分感谢！！

回答人：chenyiwei
可以选择净额法核算，在购买设备时直接将资产账面价值冲减为零；也可以选择总额法分期分摊递延收益。